# FRANCISCO BRIZ AMATE

## **DESARROLLADOR WEB**

frnbrz@gmail.com <u>LinkedIn</u> <u>Github</u> <u>Portfolio</u> +34 683538955

# PERFIL PROFESIONAL

Desarrollador con más de un año de experiencia en la creación de aplicaciones web, en el desarrollo de interfaces de usuario modernas y eficientes. Comprometido con la entrega de soluciones tecnológicas de alta calidad y con un enfoque en la mejora continua.

# **EXPERIENCIA LABORAL**

# **Frontend Developer**

Seidor Abr 2024 - Jun 2024

- Aprendizaje e implementación de Angular 16 en un proyecto real, desarrollando componentes modulares y optimizando la arquitectura de la aplicación.
- Aprendizaje avanzado de CSS con librerías como Sass, aplicando buenas prácticas para crear interfaces avanzadas, responsivas
  y optimizadas para dispositivos móviles.

### Frontend Developer y Api developer

Cloudappi - Apiquality

Abr 2022 - May 2023

- Creación de una web app moderna con React, utilizando un enfoque API First para garantizar una integración eficiente y una arquitectura escalable.
- Refactorización y maquetación interfaz de usuario con un diseño estético y funcional junto al equipo de diseño ui/ux utilizando librerías como Bootstrap 5 y Material UI 6.
- Migración de la librería de manejo de estados a Redux Toolkit aplicando clean architecture.
- Implementación y gestión de autenticación con token y refresh token aplicando token en las peticiones http con Axios.
- Desarrollo y documentación de APIs RESTful utilizando OpenAPI, asegurando integraciones claras y eficientes entre sistemas y servicios.
- Integración en equipo Agile utilizando sprints cortos para el desarrollo iterativo de software, gestionando versiones y colaborando mediante ramas y pull requests en Git.

# **EDUCACIÓN**

Técnico Superior en Desarrollo de Aplicaciones Web

Campus FP Sep 2023 - Mar 2024

Técnico Superior en Administración de Sistemas Informáticos en Red

C.F.P.INGLAN Sep 2020 - Mar 2022

#### **HABILIDADES**

- Desarrollo de interfaces: HTML, CSS, SASS, BootStrap, Material UI y Angular Material.
- Framework: Angular, React, Node.js y Spring.
- Lenguajes de programación: JavaScript, TypeScript, Java.
- Control de versiones: Git.
- API Development: OpenAPI

# **IDIOMAS**

Inglés - B1